【裁判字號】    99,毒抗,215
【裁判日期】    990311
【裁判案由】    聲請觀察勒戒
【裁判全文】
臺灣高等法院臺中分院刑事裁定         99年度毒抗字第215號
抗  告  人
即受處分人  甲○○
上列抗告人因違反毒品危害防制條例案件，不服臺灣臺中地方法
院民國99年1月29日第一審裁定（99年度毒聲字第77號）提起抗
告，本院裁定如下：
    主  文
抗告駁回。
    理  由
一、本案經本院審理結果，認第一審裁定並無不當，應予維持，
    並引用第一審裁定書記載之理由（如附件，惟原審裁定理由
    所載「由臺灣彰化地方法院檢察署檢察官，以90年度毒偵字
    第3907號為不起訴處分，並於90年9月21日觀察勒戒執行完
    畢釋放」更正為「由臺灣彰化地方法院檢察署檢察官，以90
    年度毒偵字第3907號為不起訴處分，並於90年10月12日觀察
    勒戒執行完畢釋放」，因尚不影響本案裁定應送勒戒處所觀
    察、勒戒之旨，爰予更正之）。
二、抗告人甲○○抗告意旨稱：原審裁定之主文及所認定之事實
    及理由，全然係採用警訊主觀認定及擬好之公文格式，據以
    裁定，期間全未傳訊抗告人，且伊有老父年邁、老姊白痴住
    於療養院，在在須要抗告人賺錢貼補家用，懇請准予撤銷原
    裁定云云。
三、經查：
  (一)抗告人於民國98年10月22日17、18時許，在臺中市豐樂公園
    廁所內，以將第一級毒品海洛因摻在香煙內點火吸用之方式
    ，施用第一級毒品海洛因1次；以將第二級毒品甲基安非他
    命置於錫箔紙上，以火燒烤成煙後吸用之方式，施用第二級
    毒品甲基安非他命1次。嗣於同日20時30分許，抗告人騎乘
    車號P2Q-529號重型機車，途經臺中市○○區○○路1段205
    號前為警查獲，並扣得其所有供施用之第二級毒品甲基安非
    他命1包（送驗數量0.206公克、驗餘數量0.205公克），經
    警採集其尿液送往中山醫學大學附設醫院檢驗科藥物檢測中
    心，以免疫學分析法及氣相層析質譜分析法檢驗結果，呈第
    一級毒品海洛因於人體代謝後之嗎啡及可待因陽性反應及第
    二級毒品甲基安非他命於人體代謝後之安非他命（94ng/ml
    ）及甲基安非他命（1188ng/ml）反應，有臺中市警察局第
    四分局委託鑑驗尿液代號與真實姓名對照表及中山醫學大學
    附設醫院檢驗科藥物檢測中心尿液檢驗報告在卷可稽。而上
    開扣案之第二級毒品甲基安非他命，經送行政院衛生署草屯
    療養院以化學呈色法、氣相層析質譜分析法鑑驗結果，檢出
    第二級毒品甲基安非他命成分，亦有該院草療鑑字第098100
    0191號鑑定書在卷可稽，核與抗告人於警詢及檢察官偵查時
    自白有施用第一級毒品海洛因及第二級毒品甲基安非他命之
    情節相符，事證明確，足認抗告人確有於上開時間施用第一
    級毒品海洛因及第二級毒品甲基安非他命之犯行。
  (二)被告甲○○曾於90年間，因施用第2級毒品，經臺灣彰化地
    方法院以90年度毒聲字第3625號裁定送勒戒處所觀察勒戒後
    ，認無繼續施用毒品之傾向，由臺灣彰化地方法院檢察署檢
    察官，以90年度毒偵字第3907號為不起訴處分，並於90年10
    月12日觀察勒戒執行完畢釋放等情，有臺灣高等法院被告前
    案紀錄表及在監在押全國紀錄表附卷可證。抗告人於觀察勒
    戒執行完畢釋放後，5年後再犯毒品危害防制條例第10條第1
    、2項之施用第一、二級毒品罪，故仍應依毒品危害防制條
    例第20條第3項之規定，送勒戒處所施以觀察、勒戒。
  (三)抗告人雖以前詞置辯，然其於前揭時、地施用第一、二級毒
    品之犯行，已事證明確，且所述須賺錢貼補家用云云均非得
    不接受觀察勒戒之理由，是本件抗告並無理由，應予駁回。
四、據上論結，應依刑事訴訟法第四百十二條，裁定如主文。
中    華    民    國    99    年    3     月    11    日
            刑事第一庭    審判長法  官  陳  紀  綱
                                法  官  張  智  雄
                                法  官  姚  勳  昌
以上正本證明與原本無異。
不得再抗告。
                                書記官  吳  宗  玲
中    華    民    國    99    年    3     月    11    日

司法院資訊處製作；財團法人民間司法改革基金會備份。
